臺灣高等法院刑事判決
109年度上訴字第3437號
上  訴  人  
即  被  告  魏士翔
選任辯護人  鄭雅方律師
            傅宇均律師

上列上訴人因貪污治罪條例案件，不服臺灣新北地方法院108年
度訴字第1134、1198號，中華民國109年7月8日第一審判決（起
訴案號：臺灣新北地方檢察署108年度偵字第7619號、第17940 
號、第30226號，追加起訴案號：108年度偵字第35731號），提
起上訴，本院判決如下：
    主  文
上訴駁回。
    事  實
一、乙○○於民國101 年3 月27日至107 年10月1 日間任職交通部
    公路總局第一區養護工程處（下稱一工處）中和工務段（下
    稱中和段）幫工程司，擔任工程師，主要職務內容為處理一
    工處中和段發包工程監造業務。一工處於101 年9 月25日辦
    理「台65線（特二號道路）通車路段路燈照明迴路改善工程
    （標案案號：101BA006504AB05 ，下稱照明改善標案」）開
    標，由芊葳工程有限公司（下稱芊葳公司）以新臺幣（下同
    ）180 萬元得標，乙○○就本標案為一工處之承辦人，負責處
    理本標案之履約管理、估驗款處理、驗收審查結算作業等事
    務，為依法令服務於國家所屬機關而具有法定職務權限之公
    務員。該照明改善標案於102 年1 月9 日經驗收合格後，芊
    葳公司須檢送施工照片、工程估驗計價表等估驗款報告（下
    稱估驗款報告）至一工處交由乙○○審查，通過審查後始得核
    撥工程款項，芊葳公司負責人甲○○（不違背職務行賄部分另
    由檢察官為緩起訴處分）因期間請款不順利，為求請款程序
    順利通過，而於102年1月9日至同年月21日間某日，於呈送
    估驗款報告予乙○○審查時，在文件內夾帶新臺幣（下同）5
    萬元，乙○○基於對於職務上行為要求賄賂之單一犯意，於接
    過文件時，觸摸其文件厚度後，隨即將文件退回，暗示賄賂
    金額不足之意，而予以索賄，甲○○為求早日通過審核而取得
    應得工程款項，於102年1月21自彰化商業銀行竹東分行帳號
    0000-00-000000-00 號帳戶內提領現金20萬元後，將該20萬
    元現金裝入牛皮紙袋，併同相關估驗款報告，於102年1月28
    日送往一工處中和段辦公室交付予乙○○，乙○○收取賄款後，
    允諾儘速處理工程請款審查事宜，芊葳公司則於102年2月5
    日通過審查取得上開工程款項。
二、乙○○於前揭一工處擔任工程師期間，就一工處招標，由德炘
    營造有限公司（下稱德炘公司）以3,067萬元得標之「台61
    線、台61甲線、台64線等轄區快速公路伸縮縫防滑、更新及
    改善工程（標案案號：B106BA0000000B01，下稱快速道路伸
    縮縫標案）」標案，為該標案之承辦人，負責審核標案施工
    、品質計畫、材料等監造事宜，為依法令服務於國家所屬機
    關而具有法定職務權限之公務員。該快速道路伸縮縫標案開
    工前，廠商需先提送施工計畫、品質計畫及材料設備資料等
    供一工處審查，乙○○另基於對於職務上行為要求賄賂、不正
    利益之單一犯意，自106年8月初起至106年12月間止，於審
    查開工文件、施工材料期間，利用前揭審核權限，接續以明
    示或暗示方式，向德炘公司專案經理兼工地主任李世沂要求
    提供手機並代為支付門號資費、至有女陪侍之酒店飲宴（即
    喝花酒）、帶小姐出場之性招待，李世沂為求順利開工且避
    免本標案後續施工及驗收請款流程有所延宕，則接續於如附
    表一所示時間、地點，交付或提供乙○○如附表一所示手機之
    財物、免付通話資費、酒店消費或性招待費用之不正利益（
    不正利益部分共264,895元），德炘公司始順利開工。
三、嗣經法務部調查局接獲檢舉而循線查獲乙○○事實欄二收受賄
    賂及不正利益之行為，並扣得所收取之手機，乙○○對此於偵
    查中自白，並自動繳交事實欄二之犯罪所得。乙○○另主動針
    對未遭發覺之事實欄一犯行向調查局人員自首，並繳交事實
    欄一收受之犯罪所得。
四、案經法務部調查局臺北市調查處、法務部廉政署移送臺灣新
    北地方檢察署檢察官偵查起訴。
    理  由
壹、證據能力：
一、按被告以外之人於審判外之言詞或書面陳述，除法律有規定
    者外，不得作為證據，刑事訴訟法第159條第1項定有明文。
    又被告以外之人於審判外之陳述，雖不符刑事訴訟法第159
    條之1至第159條之4之規定，而經當事人於審判程序同意作
    為證據，法院審酌該言詞陳述或書面陳述作成時之情況，認
    為適當者，亦得為證據；當事人、代理人或辯護人於法院調
    查證據時，知有同法第159條第1項不得為證據之情形，而未
    於言詞辯論終結前聲明異議者，視為有前項之同意，刑事訴
    訟法第159條之5亦有明文。查本件檢察官、上訴人即被告乙
    ○○及其辯護人於言詞辯論終結前，均未就本院所認定犯罪
    事實而經調查採用之證據之證據能力予以爭執，本院復審酌
    各該證據作成時之情況，尚無違法及證明力明顯過低之瑕疵
    ，認以之作為證據應屬適當，揆諸上開規定，本件經調查之
    證據，均有證據能力。
二、至於本院所引之非供述證據部分，並無證據證明係公務員違
    法取得，亦無依法應排除其證據能力之情形，應有證據能力
    。
貳、實體部分：
一、認定犯罪事實所憑之證據及理由： 　　 
㈠、事實欄一部份：
  ⒈此部分事實業據被告於調查局、偵查、原審及本院審理時  
    坦承不諱（偵字第7619號卷㈠第328、329頁、偵字第35731 
    號卷第147、148頁、原審卷第125、196頁，本院卷第104、2
    14頁），並有下列補強證據可以佐證：
　⑴證人甲○○於調查局、偵查中及本院審理時證述有關為求早日
    通過請款程序，而向被告行賄之過程（偵字第35731號卷第9
    8-103、83、84、86頁，本院卷第219-225頁）。
　⑵證人甲○○提領20萬元及芊葳公司順利取得工程款之銀行帳戶
    交易紀錄，有甲○○提出之銀行帳戶存摺封面及內頁影本2 份
    可證（偵字第35731號卷第66-70頁）。
　⑶芊葳公司標得照明改善標案，被告為該標案之一工處承辦人
    ，芊葳公司施工完成經驗收後，檢送估驗款報告，經被告審
    查後撥款之過程，有：
　①「台65線（特二號道路）通車路段路燈照明迴路改善工程」1
    01 年9 月26日決標公告可稽（偵字第35731號卷第13-16 頁
    ）。
  ②一工處101 年11月9 日一工養字第1010021336號函及開工報
    告、一工處中和工務段101 年12月6 日一工中字第10110026
    50號函（稿）、一工處竣工報告、工程驗收紀錄、營繕工程
    結算驗收證明書、工程結算書、工程結算明細表、工程數量
    計算表、工程結算明細表、工程數量計算表等核章表、工程
    估驗計價表、工程估驗計價明細表、中和工務段（所）公款
    支付時限作業紀錄各1 份在卷可佐（偵字第35731號卷第18-
    20、22、35-63頁）。
　⒉至被告雖稱其不知證人甲○○送20萬元之前有送金額5萬元之款
    項，惟證人甲○○於調查局、偵查中及本院審理時均明確證稱
    伊工程完工後，檢具資料向被告請款，被告一再藉故刁難，
    伊從同業口中知道被告承辦工程都會索要金錢，後來伊就在
    送工程估驗款報告時，在裡面夾5萬元，被告接過報告，摸
    了一摸，就直接把報告退給伊，報告連看都不看，伊之後遂
    再準備20萬元，一樣夾在工程估驗款報告交給被告，這次被
    告摸了一下就說好等情（偵字第35731號卷第84、99-100頁
    ，本院卷第223-225頁），且於本院證稱：「（問：你當天
    有無明確跟被告說裡面有5萬元？）在辦公室裡面不可能講
    ，只是動作出來而已，在辦公室不可能直接講裡面有放5 萬
    元。」、「資料裡面有放錢，我也不清楚他摸什麼，他就這
    樣摸摸看厚不厚，他就摸的動作出來，我就拜託他、請求他
    ，因為我真的需要這筆錢，請工程師幫忙趕快開驗，他就說
    好啦，你回去啦，等通知啦。」、「他是動作出來而已，我
    送了他幾次，我本來沒有夾錢，我不知道送一次還是二次他
    都退，他一直說資料都不對，我有問他到底要我改什麼資料
    ，他說你拿回去重新整理過，重新對過就知道了，重新去看
    過，去查一下，不知道第幾次我有放錢，又嫌太少把我退回
    來，我又改資料，沒有改什麼資料，我又重新整理看過相片
    ，我又將錢放進去，這次去我也是低聲下氣的求他，拜託趕
    快驗收查驗，過年快到了，我沒辦法，我一直拜託他求他，
    後來他就說好啦，我看一下，等通知查驗。」等語（本院卷
    第223-224頁），可見被告雖未明確知悉證人甲○○所送之金
    額為多少，但確實知道證人甲○○有於資料中夾錢，且於第一
    次送錢時，於觸摸厚度後，隨將文件退回，暗示賄賂金額不
    足，而第二次送錢時於觸摸厚度認滿意時才予收件核放，故
    被告確有以此方式索賄之事實足堪認定。另辯護人雖為被告
    辯稱20萬元之金額非被告所提出，然被告確有收受20萬元賄
    款之事實係被告自首所供出，是縱證人甲○○所交付之金額係
    證人甲○○所決定，然此並無礙被告此部分犯行之成立。
㈡、事實欄二部分：
  ⒈此部分事實業據被告於調查局、偵查、原審及本院審理時  
    坦承不諱（偵字第7619號卷㈠第5-25、165-177、卷㈡第97-10
    5、155-157、165-167、181-184頁、偵字第30226號卷第49-
    57頁、原審卷第124、125、196頁，本院卷第104、214頁）
    ，並有下列補強證據可以佐證：
　⑴被告收受賄賂及不正利益之過程，有如附表一所示卷證出處
    欄所示人證及書證可佐。
　⑵被告傳送LINE予李世沂，主動談及到酒店消費事宜之對話紀
    錄翻拍照片2 張（他字第3717號卷第13頁）。
　⑶德炘公司標得快速道路伸縮縫標案後，被告為該標案之一工
    處承辦人，經辦並審核德炘公司出具之開工報告、材料設備
    檢驗等相關公文往返過程，有下列證據可稽：
　①「台61線、台61甲線、台64線等轄區快速公路伸縮縫防滑、
    更新及改善工程」106 年7 月6 日決標公告1 份（他字第37
    17號卷第17-20 頁）。
  ②一工處中和工務段106 年7 月28日、8 月14日、8 月23日函
    文及所附簽核流程紀錄、文稿批示單、存查批示單、106 年
    8 月16日施工前協調會議紀錄、品質計畫審查時程及版次紀
    錄表、106 年9 月25日、9 月22日函文及所附存查、文稿批
    示單、簽辦單、106 年9 月7 日函文及所附材料設備送審資
    料、文稿、存查批示單、簽辦單、品質計畫、106 年12月1
    日函文及所附開工報告、批示單、交維計畫審查時程及版次
    紀錄表、106 年11月24日函文（偵字第17940 卷第50-119、
    125 頁）。
  ⒉至被告辯護人雖為被告辯稱依被告手機所拍照片，可證被告
    對此部分工程有所把關。然依本院勘驗扣案SONY、IPHONE手
    機結果，並無法證明扣案SONY手機內之工地照片係何人所拍
    攝，且該部分照片亦無法證明拍攝係為何事，有本院勘驗 
    筆錄可按（本院卷第115-119、142頁）。況本案檢察官起訴
    及原審所判決者，均是認定被告對於職務上行為收受賄賂及
    不正利益，故縱上開照片是106年11月7日被告於工地現場查
    驗伸縮縫焊道時所拍攝之缺失照片，本即無礙被告此部分犯
    行之成立。
㈢、綜上事證明確，被告如事實欄一、二所示之犯行均堪認定，
    應依法論科。
二、論罪：
㈠、查被告於一工處中和段幫工程司，擔任工程師，主要職務為
    處理一工處中和段發包工程監造業務，係貪污治罪條例第2 
    條所指之公務員。被告身為芊葳公司得標之照明改善標案、
    德炘公司得標之快速道路伸縮縫標案之承辦人，其審核芊葳
    公司請領工程款；處理、審核德炘公司與一工處間有關快速
    道路伸縮縫標案開工、材料送驗之公文往返過程，自屬被告
    職務上應為或得為之行為。被告卻對上開職務上之行為，利
    用廠商為求請款或開工程序順利機會，向芊葳公司負責人甲
    ○○索取、收受賄賂，另向德炘公司專案經理李世沂索取、收
    受賄賂及接受招待之不正利益，而被告與上開行賄之2 廠商
    間，對此因果關係均有共識。故被告要求進而收受之賄賂及
    不正利益，與其負責監造上開標案之職務上行為，各具有對
    價關係。是核：被告事實欄一所為，係犯貪污治罪條例第5
    條第1項第3款之不違背職務收受賄賂罪；事實欄二所為，係
    犯同條例第5條第1項第3款之不違背職務收受賄賂與不正利
    益罪。被告事實欄一、二要求賄賂或不正利益之低度行為，
    各為其後收受之高度行為所吸收，均不另論罪。
㈡、被告就附表一接連收受廠商李世沂交付之賄賂及不正利益，
    係基於承辦同一標案，本於同一受賄之犯意而分次收受，侵
    害同一國家法益，應屬同一次收受賄賂及不正利益之接續行
    為，自應評價為一行為，而論以接續一罪。
㈢、被告就事實欄一、二，2 次收受賄賂或不正利益之犯行，其
    所憑標案不同，犯意各別，行為互殊，應予分論併罰。
㈣、刑之減輕：
　⒈事實欄一部分：被告雖因承辦事實欄二標案遭人檢舉，而為
    調查局循線查獲有向德炘公司收賄，然被告於調查局尚未發
    現其事實欄一收賄犯行前，即主動坦承事實欄一收賄之舉，
    此為被告於調查局詢問時供陳甚詳（偵字第7619號卷（一）
    第326頁），斯時芊葳公司負責人甲○○尚未到案說明（甲○○
    係於108年6月17日始接受詢問，詳見偵字第35731號卷第95
    頁），可認被告係在有偵查犯罪職權之調查局人員尚未發現
    其事實欄一收賄犯行前，主動承認並願接受裁判，應符合自
    首要件。被告又於偵查中主動繳納事實欄一之犯罪所得20萬
    元，此有臺灣新北地方檢察署108年12月17日贓證物款收據1
    紙在卷可佐（偵字第35731號卷第157頁），是被告符合貪污
    治罪條例第8條第1項前段之自首並自動繳交全部所得財物之
    減刑要件，應予以減輕其刑，因同時有免除其刑之規定，依
    刑法第66條但書規定，得減至2/3。然被告該次收賄之金額
    為20萬元，金額非少，核其情節，尚不足以免除其刑。又此
    部分既適用上開自首減刑之規定，依上揭說明，即不得再依
    同法條第2項關於自白減刑之規定遞減，附此敘明。
  ⒉事實欄二部分：被告就事實欄二犯行，於偵查中自白，收取
    之手機業經扣案，並自動繳回其餘全部不正利益折算之犯罪
    所得共計264,895元，有臺灣新北地方檢察署108年10月17日
    贓證物款收據1紙在卷可佐（偵字第7619號卷㈡第201頁），
    應依貪污治罪條例第8條第2項前段規定減輕其刑。
㈤、本案2標案，均無刑法第59條之適用：　　　　　　　　
　⒈辯護人為被告辯護稱：被告平時工作認真、偵審期間自白犯
    罪、態度良好，並已自動繳交犯罪所得，雖然受賄，但卻未
    影響本案標案工程安全性之結果，且被告於家人、同事、廠
    商眼中，家庭及工作表現均認真出色，各該親友、同事亦出
    具書信為被告求情，被告平時亦熱心公益活動及捐血，請依
    刑法第59條規定酌減其刑。　
　⒉經查，芊葳公司所得標照明改善標案之工程款僅約180萬元，
    芊葳公司預期利潤約18萬元左右，此據證人甲○○於調查局時
    證述在案（偵字第35731號卷第103頁），被告卻利用芊葳公
    司負責人甲○○急於取得應得工程款以維持營運之機會予以索
    賄，進而收受20萬元之賄賂，客觀上金額並非少。況該工程
    得標金額180萬元，實際結算金額為182萬元，20萬元賄款已
    占總工程款約11% ，縱使20萬元非芊葳公司該次工程之全部
    利潤，亦已占該公司可得利潤之絕大部分，可見被告犯罪情
    節非輕，經依前揭自首規定減刑後，難認有何情輕法重之情
    。
  ⒊被告於經辦德炘公司之標案期間，不僅要求廠商為其申辦手
    機並代繳通話費，另要求並接受廠商招待至有女陪侍之酒店
    消費達9 次之多，其中並有數次帶小姐出場性交易，過程全
    部費用均由廠商買單，且參照被告主動傳訊息向李世沂談及
    酒店消費優惠及邀約前往位在林森北路之酒店等情，有被告
    傳送之LINE對話紀錄翻拍照片2 張可佐（他字第3717號卷第
    13頁），益佐被告係將職務上經辦工程標案，作為滿足自身
    慾望之工具，破壞國家公務廉能情節重大，被告利用職務上
    行為，要求並接受廠商招待喝花酒、性招待之犯罪情節，實
    無足以引起一般人同情之顯可憫恕之處。
　⒋至辯護人所舉被告之工作、家庭表現，被告之子健康狀況及
    親友為被告求情之量刑資料，本院審核後認為此並不足以合
    理化或讓人同情被告索賄、喝花酒、接受性招待之犯罪行為
    。參以經調查局人員扣押被告所使用之IPHONE手機，檢視其
    內記帳資料後（偵字第7619號卷㈠第343 頁），被告對此記
    帳內容，坦承與妻子間有共計600 萬元之定期存款，另有將
    自其他廠商間收取之賄款，轉投資100 萬元在鍾昇達經營工
    程公司，另有投資詹原炎經營之工程公司50萬元，藉此每年
    固定獲利（偵字第7619號卷㈠第326-337 頁），可認被告家
    庭本有相當之儲蓄，卻除本案受賄行為外，另有其他不當之
    舉，本案顯然非單一偶發事件，難認有何顯可憫恕之處。故
    辯護人請依刑法第59條酌減其刑，尚屬無據。
三、駁回上訴：
㈠、原判決以被告罪證明確，審酌被告時任一工處之工程師，負
    責本案2 標案之監造業務，其利用職務上之行為，對芊葳公
    司收賄，其賄賂金額甚至超過芊葳公司得標工程可預期之利
    潤，被告另接受德炘公司招待喝花酒達9 次之多，本案收取
    之賄賂為20萬元現金及專案售價19,900元之手機1 支等財物
    ，收受之不正利益總計264,895元，其犯罪動機較為惡質，
    犯罪情節非輕，嚴重破壞公務員之廉潔形象，應予非難，然
    考量被告前無犯罪前案紀錄，素行尚佳，犯後均坦承犯行，
    並已繳回犯罪所得，尚有悔意，與配偶育有1子，其子健康
    狀況不佳，被告自陳研究所畢業、目前仍在原單位任職，有
    固定收入之家庭生活狀況，尚具悔意等一切情狀，就事實欄
    一犯行部分，依貪污治罪條例第8條第1項前段規定經減輕其
    刑至2/3後，宣告低度刑，即有期徒刑2年6月，就事實欄二
    犯行部分，依貪污治罪條例第8條第2項前段規定減輕其刑後
    ，宣告有期徒刑3年6月之最低度刑。並衡酌被告整體受賄之
    情節及全部犯罪所得相當於48萬餘元（含手機在內），以及
    被告自首犯罪事實欄一之犯行，據此作為對被告行為人本身
    及所犯各罪之總檢視，並考量被告所犯數罪反應出之人格特
    性，於2 罪最長宣告刑3年6月以上，酌加有期徒刑2月，從
    輕定應執行有期徒刑3年8月，且依法宣告褫奪公權1年（事
    實欄一）、2 年（事實欄二），並就所宣告褫奪公權最長期
    執行褫奪公權2年。復就沒收部分說明：⑴扣案之SONY XPERI
    AXZ PREMIUM G8142型號手機1支（搭配門號0000-000-000號
    SIM卡1張），為被告收受之賄賂（詳偵字第7619號卷㈠第10
    、117頁），應依刑法第38條之1第1項前段規定宣告沒收。⑵
    被告其餘收受賄賂及不正利益之數額，均詳如事實欄一、二
    （含附表一）所示，並據被告於偵查中自動繳交並查扣在案
    ，應依刑法第38條之1第1項前段規定，宣告沒收。⑶至被告
    所繳納申辦前揭SONY手機之專案價格19,900元，因該手機本
    身業已扣案，故加價購買手機之價格，不再重複宣告沒收，
    被告於偵查中就手機售價及附表一編號2溢繳之犯罪所得，
    可待判決確定後聲請發還。經核原審認事用法，並無違誤，
    量刑亦稱妥適。
㈡、被告執前詞提起上訴並請求依刑法第59條酌減其刑，並非可採，已如前述，是綜上說明，被告之上訴為無理由，應予駁回。　　　　　　　　　　　　　　　　　　　　　　　　
據上論斷，應依刑事訴訟法第368條，判決如主文。
本案經檢察官卓俊吉提起公訴，檢察官曾鳳鈴到庭執行職務。
中　　華　　民　　國　　110 　年　　3 　　月　　4 　　日
     　　　　　　 刑事第十六庭  審判長法　官  葉騰瑞
                                      法　官  莊明彰
                                      法　官  廖紋妤
以上正本證明與原本無異。
如不服本判決，應於收受送達後20日內向本院提出上訴書狀，其
未敘述上訴之理由者並得於提起上訴後20日內向本院補提理由書
（均須按他造當事人之人數附繕本）「切勿逕送上級法院」。
                                      書記官  江珮菱
中　　華　　民　　國　　110 　年　　3 　　月　　4 　　日
附錄：本案論罪科刑法條全文
貪污治罪條例第5條
有下列行為之一者，處 7 年以上有期徒刑，得併科新臺幣 6 千
萬元以下罰金：
一、意圖得利，擅提或截留公款或違背法令收募稅捐或公債者。
二、利用職務上之機會，以詐術使人將本人之物或第三人之物交
    付者。
三、對於職務上之行為，要求、期約或收受賄賂或其他不正利益
    者。
前項第 1 款及第 2 款之未遂犯罰之。

【附表一】：有關事實欄二要求、收受之賄賂、不正利益
編號 要求、收取之賄賂、不正利益 卷證出處 對應起訴書之犯罪事實欄  1 李世沂委由親友陳冠群於106年8 月11日，以綁約2 年、每月999 元資費，預繳6 個月通話費5,994 元之專案方式，加價19,900元辦得SONY XPERIAXZ PREMIUM G8142型號手機1支，搭配門號0000-000-000號SIM 卡（嗣換號為0000-000-000 號），李世沂於約3 日後（即8 月14日左右），在一工處中和段辦公室，交付該手機及門號供乙○○使用，後續由李世沂之親友代為繳納該門號電信費用至108 年2 月為止，共10,321元。乙○○共獲得該價值19,900元之手機財物以及免繳納16,315元（預繳5,994元+ 通信費10,321元＝16,315元）通信資費之不正利益。 ①證人李世沂於調查局、偵查中之證述（他字第3717號卷第8 、113 、114 、127 、129 頁、他字第4436號卷第68-70 、73、105、106 頁、偵字第7619號卷㈠第283 頁、偵字第17940 卷第10-12 頁）。 ②證人陳冠群於調查局之證述（偵字第7619號卷㈠第107-110 頁）。 ③證人李世沂提供之現金簿支出明細表及收據1 份（偵字第30226號卷第71頁）。 ④台灣大哥大門號0000000000號繳費通知簡訊1 份（偵字第7619號卷㈡第113 頁）、台灣大哥大股份有限公司107 年6 月11日法大字第107064170 號書函暨申請書影本及繳費紀錄1 份（偵字第17940 卷第000- 000頁）。 ⑤閎迪有限公司函覆左列手機購買資料1 份（偵字第17940 卷第226 、227 頁）。 ⑥扣案之左列手機1 支及左列手機照片2 張（偵字第7619號卷㈠第119 、121 頁）。 偵字第7619、17940 、30226 號起訴書（下簡稱起訴書）犯罪事實欄 一、㈠  2 乙○○於106 年8 月9 日，由李世沂與配偶葉妤婕作陪，接受招待至有女陪侍之桃園市星殿酒店飲宴消費，當天費用共計93,500元，按最有利乙○○之計算標準，依出席3 人均分費用（標準下同），乙○○至少收受免付酒店費用31,167元之不正利益（小數點以下四捨五入，以下均同，起訴書誤載為31667元，應予更正）。 ①證人李世沂於調查局、偵查中之證述（他字第3717號卷第112 、113 頁、他字第4436號卷第70-73 、107 、108 頁、偵字第7619號卷㈠第283 、284 頁、偵字第17940 卷第12、13頁）。 ②證人李世沂提供之現金簿支出明細表及現金支出傳票1 份（偵字第30226 號卷第67頁）。 起訴書犯罪事實欄一、㈡、 ⒈  3 乙○○於106 年8 月29日，在臺中、彰化地區檢視德炘公司進料情況後，由李世沂與下包廠商盧聰賢作陪，接受招待至有女陪侍之臺中市金麗都理容KTV 飲酒消費，當天費用共83,700元，按出席3 人均分費用，乙○○至少收受免付酒店費用27,900元之不正利益。 ①證人李世沂於調查局、偵查中之證述（他字第3717號卷第114 、115 頁、他字第4436號卷第70-73 、107 、108 頁、偵字第7619號卷㈠第283 、284 頁、偵字第17940 卷第13頁）。 ②證人李世沂提供之現金簿支出明細表及現金支出傳票1 份（偵字第30226 號卷第69頁）。 起訴書犯罪事實欄一、㈡、 ⒉  4 乙○○於106 年9 月22日，由李世沂、矯增德、葉妤婕作陪，接受招待至有女陪侍之臺北市第五街Piano Bar ( 前名金莎酒店）飲酒消費，當天費用共計69,350元，按出席4 人均分費用，乙○○至少收受免付酒店費用17,338元之不正利益。 ①證人李世沂於調查局、偵查中之證述（他字第3717號卷第115 頁、他字第4436號卷第70-73 、107 、108 頁、偵字第7619號卷㈠第283 、284 頁、偵字第17940卷第13、14頁）。 ②證人李世沂提供之現金簿支出明細表及現金支出傳票1 份（偵字第30226 號卷第75頁）。 起訴書犯罪事實欄一、㈡、 ⒊  5 乙○○於106 年9 月26日，前往臺中、彰化地區廠驗，接受李世沂招待晚餐後（餐費共5,800 元），由李世沂與盧聰賢、葉妤婕作陪，接受招待至有女陪侍之金麗都、金紫爵酒店飲酒消費，並帶小姐出場性交易，當天全部費用共112,300元（餐費5,800 元+ 酒店、性交易費用106,500 元），按出席晚餐（2 人）、酒店之人數（4 人）均分費用，乙○○至少收受免付餐費、酒店及性交易費用共29,525元之不正利益（5,800 元÷ 2 ＝2,900元，106,500元÷ 4 ＝26,625元）。 ①證人李世沂於調查、偵查中之證述（他字第3717號卷第116 頁、他字第4436號卷第70-73 、107、108 頁、偵字第7619號卷㈠第283 、284 頁、偵字第17940 卷第14頁）。 ②證人李世沂提供之現金簿支出明細表及現金支出傳票1 份（偵字第30226 號卷第77頁）。 起訴書犯罪事實欄一、㈡、 ⒋  6 乙○○於106 年11月4 日，由李世沂與盧聰賢、立委助理葉佳順、李世沂合夥人蔡仲和作陪，接受招待至有女陪侍之星殿酒店飲宴消費，並帶小姐出場性交易，當天費用共108,000 元，按出席5 人均分費用，乙○○至少收受免付酒店及性交易費用共21,600元之不正利益。 ①證人李世沂於調查局、偵查中之證述（他字第3717號卷第116 、11 7頁、他字第4436號卷第70-73 、107 、108 頁、偵字第7619號卷㈠第283 、284 頁、偵字第17 940卷第14頁）。 ②證人李世沂提供之現金簿支出明細表及現金支出傳票1 份（偵字第30226 號卷第79頁）。 起訴書犯罪事實欄一、㈡、 ⒌  7 乙○○於106 年11月7 日，由李世沂與蔡仲和作陪，接受招待至有女陪侍之星殿酒店飲宴消費，並帶小姐出場性交易，當天費用95,000元，按出席3人均分費用，乙○○至少收受免付酒店及性交易費用共31,667元之不正利益。 ①證人李世沂於調查局、偵查中之證述（他字第3717號卷第117 、11 8頁、他字第4436號卷第70-73 、107 、108 頁、偵字第7619號卷㈠第283 、284 頁、偵字第17940 卷第15頁）。 ②證人李世沂提供之現金簿支出明細表及現金支出傳票1 份（偵字第30226 號卷第81頁）。 起訴書犯罪事實欄一、㈡、 ⒍  8 乙○○於106 年11月16日，由李世沂與一工處中壢段張烈興作陪，接受招待至有女陪侍之星殿酒店飲宴消費，並帶小姐出場性交易，當天費用共115,000 元，按出席3 人均分費用，乙○○至少收受免付酒店及性交易費用共38,333元之不正利益。 ①證人李世沂於調查局、偵查中之證述（他字第3717號卷第118 頁、他字第4436號卷第70-73 、107 、108 頁、偵字第7619號卷㈠第283 、284 頁、偵字第17940卷第15頁）。 ②證人李世沂提供之現金簿支出明細表及現金支出傳票1 份（偵字第30226 號卷第83頁）。 起訴書犯罪事實欄一、㈡、 ⒎  9 乙○○於106 年12月13日，由李世沂與矯增德、盧聰賢作陪，接受招待至有女陪侍之前開第五街Piano Bar 飲宴消費，當天費用57,000元，按出席4人均分費用，乙○○至少收受免付酒店消費14,250元之不正利益。 ①證人李世沂於調查局、偵查中之證述（他字第3717號卷第118頁、他字第4436號卷第70-73 、107 、108 頁、偵字第7619號卷㈠第283 、284 頁、偵字第17940卷第15、16頁）。 ②證人李世沂提供之現金簿支出明細表及現金支出傳票1 份（偵字第30226 號卷第85頁）。 起訴書犯罪事實欄一、㈡、 ⒏  10 乙○○於106 年12月22日、106 年12月27日，由李世沂作陪（其中一次另有葉佳順作陪）接受招待至有女陪侍之星殿酒店等酒店消費，2 次費用共計92,000元，按人數均分，乙○○至少收受免付酒店費用36,800元之不正利益。 ①證人李世沂於調查局、偵查中之證述（他字第3717號卷第118 、11 9頁、他字第4436號卷第70-73 、107 、108 頁、偵字第17940 卷第16頁）。 ②證人李世沂提供之現金簿支出明細表及現金支出傳票1 份（偵字第30226 號卷第87頁）。 起訴書犯罪事實欄一、㈡、 ⒐ 總計 乙○○事實欄二除收受手機財物外，其餘收受之不正利益，折合新臺幣共264,895元。